臺灣高等法院刑事判決
109年度交上訴字第97號
上  訴  人    臺灣新北地方檢察署檢察官
被      告    陳柏伸  


上列上訴人因被告公共危險案件，不服臺灣新北地方法院一０九
年度交訴字第五號，中華民國一０九年五月十九日第一審判決（
起訴案號：臺灣新北地方檢察署一０七年度偵字第二六００七號、
一０八年度偵續字第一五七號），提起上訴，本院判決如下：
    主  文
上訴駁回。               
    理  由
一、經本院審理結果，認第一審判決對被告陳柏伸為無罪之諭知
    ，核無不當，應予維持，並引用第一審判決書記載之證據及
    理由（如附件）。
二、檢察官上訴意旨以：被告於偵審均供稱有見到告訴人詹美麗
    過馬路，衡以被告係駕車迎面撞擊告訴人，告訴人在遭碰撞
    時，發出巨大聲響等情，並經詹美麗、簡金助證述在卷。原
    審卻漠視卷內事證，以自身主觀推測認定被告不知發生車禍
    ，其認定事實已有不憑證據之違誤，並有悖於經驗法則、論
    理法則云云。
三、經查，告訴人於警詢指稱：當時在巷口準備走斑馬線至對面
    ，遭被告快速開過來迎面撞上倒地（偵卷第一二頁調查筆錄
    ）。於偵查中則稱：當天小跑步要到對面買便當，還沒過馬
    路，很靠路邊，接近紅線，被告車正面開過來，我感覺被撞
    跌倒（偵卷第六七頁訊問筆錄）。另於原審結證稱：我站在
    紅線裡等對面綠燈要過馬路，被告車就衝過來，不是車頭撞
    ，應該是右側車身比較接近車頭地方撞到我右腳膝蓋和小腿
    部位。我本來在對向，以跑步方式穿越新生街，與被告反方
    向，在等紅燈時被撞到。我當下叫了一聲「唉呦」，在被告
    繼續往前開一點點時，面對被告車尾的方向，舉手大聲說「
    欸、欸、欸」要叫被告下車。碰撞的聲音是「倏」一聲，被
    撞到時我有稍微蹲起來（半蹲示範），感覺就是擦過去等語
    （交訴卷第一三六～一四０頁審判筆錄）。先後指訴已有不同
    ，且與原審勘驗路口監視器顯示：告訴人係自路口機車停等
    區後方穿越新生街，並於穿越時新生街停等之機車均已起駛
    ，其以小跑步至馬路對面建築物旁（道路減縮，車道緊臨建
    物），被告汽車於前方機車均已駛過路口後，亦向前駛過路
    口進入新生街114巷，並於駛過人行穿越道後，見告訴人旋
    轉後跌坐地上，被告車依原速繼續往前駛離（同上卷第二二
    三、二二四頁勘驗筆錄、第二三九～二四五、二五二～二五七
    頁錄影擷圖）之經過情形不符。是告訴人前已闖紅燈自車道
    穿越道路（新生街114巷），沿新生街114巷車道旁朝中正路
    口走，非如其所述是走斑馬線或在停等綠燈時遭撞；另依監
    視器拍得畫面顯示，告訴人係於行近新生路114巷之行人穿
    越道邊上與被告汽車交錯，並於被告車後方跌坐(同上卷第
    二五六頁擷圖)。是以其指證係右膝蓋、小腿處與被告汽車
    右車身"擦過"，並旋轉後跌坐，則衡情當不致有碰撞聲產生
    ，此與告訴人指陳僅是「倏」一聲，而非與金屬車身之碰撞
    聲無違。則被告駕駛汽車於見右前路旁迎面而來行人已過其
    右前視線後，當認已安全超越，至嗣即使該路人身體與車身
    輕微擦過，於行進中之車輛，一般駕駛人均難以察覺。乃被
    告辯稱其不知與告訴人擦碰肇事，無逃逸故意等語，即堪採
    信。　　　　
四、綜上所述，本案告訴人於偵、審均已詳述係其小腿與被告右
    車身擦碰，非迎面撞擊，亦未於擦碰時發出巨響，檢察官蓄
    意斷章取義，並以被告先前見告訴人違規穿越道路無關肇事
    之自白，上訴指摘原審判決違誤，顯無足採，乃上訴無理由
    ，應予駁回。　　
五、據上論斷，應依刑事訴訟法第三百六十八條、第三百七十三
    條，判決如主文。
本案經檢察官李進榮到庭執行職務。
中　　華　　民　　國　一０九　年　　八　　月　 二十　 日
                  刑事第四庭審判長法　官  陳筱珮
　　　　　　　　　　　　　        法　官  羅郁婷
　　　　　　　　　　　　          法　官  陳玉雲
以上正本證明與原本無異。
被告不得上訴。
檢察官如不服本判決，應於收受送達後20日內向本院提出上訴書
狀，惟須受刑事妥速審判法第9 條限制。其未敘述上訴之理由者
，並得於提起上訴後20日內向本院補提理由書(均須按他造當事
人之人數附繕本)「切勿逕送上級法院」。
刑事妥速審判法第9條：
除前條情形外，第二審法院維持第一審所為無罪判決，提起上訴
之理由，以下列事項為限：
一、判決所適用之法令牴觸憲法。
二、判決違背司法院解釋。
三、判決違背判例。
刑事訴訟法第377 條至第379 條、第393 條第1 款之規定，於前
項案件之審理，不適用之。
                                  書記官  蔡麗春
中　　華　　民　　國　一０九　年　　八　　月　 二十　 日